臺灣高等法院高雄分院刑事裁定　　　　　　　　　　九十三年度毒抗字第一七三號
　　抗　告　人　甲○○
　　即　被　告
右列抗告人因聲請觀察勒戒案件，不服臺灣高雄地方法院中華民國九十三年十一月二
十五日裁定（九十三年度毒聲字第二四七三號），提起抗告，本院裁定如左：
    主  文
抗告駁回。
    理  由
一、本件抗告意旨略以：抗告人從未吸食第一級毒品海洛因，且為警查獲之海洛因０
    點八公克並非抗告人所有，而係當時與抗告人同行之友人林佳宏暫放在抗告人之
    皮包內，因該毒品係放置於盒內，故抗告人亦不知林佳宏所寄放之物內藏毒品；
    至抗告人之尿液經檢驗結果所以呈陽性反應，恐係因前一晚誤吸入林佳宏所呼出
    之二手煙所致，上開情事只要傳訊林佳宏即足證明（林佳宏係與抗告人一起為警
    方查獲，林某當日之尿液經檢驗結果亦呈海洛因陽性反應，並被裁定送觀察勒戒
    ），原審未予傳訊，即逕認抗告人辯解不可採，實嫌速斷。又觀察勒戒之目的係
    在確認送觀察勒戒人有無繼續施用毒品之傾向，本件案發迄今已近二月，抗告人
    並無施用第一級毒品海洛因傾向之事實，亦有中原醫事檢驗所檢驗報告二份可資
    為證，是抗告人應無送勒戒處所勒戒之必要，爰依法提起本件抗告，請求撤銷原
    裁定云云。
二、經查抗告人即被告甲○○於民國九十三年十月二十五日晚間十一時四十分回溯九
    十六小時內在不詳地點施用第一級毒品海洛因，嗣於九十三年十月二十五日晚間
    十一時四十分許，在高雄市○○區○○路與林森路口，因行跡可疑經警查獲，訊
    據抗告人雖否認上揭犯行，惟查抗告人之尿液經警採集其尿液送驗結果，確呈嗎
    啡陽性反應，有高雄市立凱旋醫院高市凱醫檢字第九三一００四八０號濫用藥物
    尿液檢驗報告一紙附卷可稽，並有抗告人持有之第一級毒品海洛因０點八公克扣
    案可資佐證，而高雄市立凱旋醫院所採用之檢驗方法，係採酵素免疫法及氣相層
    析質譜儀法（ＧＣ／ＭＳ）加以檢驗，其中之氣相層析質譜儀法（ＧＣ／ＭＳ）
    檢驗係以氣相層析質譜儀作藥物及其代謝產物之定性及定量分析，幾乎不會有偽
    陽性反應產生，即可排除偽陽性之可能性，而得到正確的答案，此有行政院國軍
    退除役輔導委員會臺北榮民總醫院於八十三年四月七日以該院（83）北總內字第
    ０三０五九號函釋意旨可按。又抗告人受檢之尿液，並有警方尿液送驗代號與真
    實姓名對照表影本附卷可稽，是該受檢尿液應係抗告人所有無誤，依上開說明，
    抗告人有施用第一級毒品海洛因行為甚明。次查，於吸食毒品者之旁，同時吸入
    該吸食者燃燒之藥物所排出之氣體（即俗稱二手煙），能否在尿液中檢驗出安非
    他命或嗎啡反應，依法務部調查局檢驗安非他命、海洛因之經驗，認為除非係長
    期共處於空間狹小之密閉式室內，並故意大量吸入該氣體，否則不致於尿液中代
    謝出安非他命及嗎啡反應，此有該局八十二年十月一日八二陸(一)字第八二○九七
    一二號、八十二年八月六日發一字第四一五三號、發技一字第一九六○號函
    示綦詳。準此，抗告人尿液既確呈有嗎啡陽性反應，則其辯稱其非故意吸入毒品
    海洛因二手煙云云，顯係卸責之詞，殊無可採，亦無傳訊另一被告林佳宏之必要
    ；至抗告人所提出之中原醫事檢驗所九十三年十一月十九日及同年十二月二日之
    檢驗報告二份，其尿液雖未檢驗出呈嗎啡陽性反應，然亦僅證明該二次檢驗前抗
    告人未有施用第一級毒品海洛因行為，難謂其無施用海洛因之傾向，抗告人此部
    分辯解，亦無足採；原裁定依毒品危害防制條例第二十條第一項、觀察勒戒處分
    執行條例第三條第一項之規定，裁定將抗告人甲○○送勒戒處所觀察、勒戒，期
    間不得逾二月，經核無不合，本件抗告，並無理由，應予駁回。
三、據上論結，應依刑事訴訟法第四百十二條，裁定如主文。
中　　　華　　　民　　　國　　九十三　　年　　 十二 　　月　　三十一　　日
                                  臺灣高等法院高雄分院刑事第七庭
                                        審判長法官  莊飛宗
                                              法官  黃三友
                                              法官  黃憲文
右正本證明與原本無異。
不得再抗告。
　　　　　　　　　　　　　　　　　　　　  　書記官  黃英彥
中　　　華　　　民　　　國　　九十三　　年　　 十二　   月　　三十一    日
